臺灣高雄地方法院刑事判決　　　　　 100年度審訴字第1348號
聲　請　人　臺灣高雄地方法院檢察署檢察官
被　　　告　黃旭宏
上列被告因違反毒品危害防制條例案件，經檢察官聲請以簡易判
決處刑（100 年度偵字第7855號、100 年度毒偵字第1559號），
本院認不應以簡易判決處刑（100 年度簡字第2137號），改依通
常程序審理，被告於準備程序中就被訴事實為有罪之陳述，經本
院告知簡式審判程序之旨，並聽取被告與公訴人之意見後，本院
合議庭裁定由受命法官獨任進行簡式審判程序，判決如下：
    主  文
黃旭宏施用第二級毒品，累犯，處有期徒刑月。又施用第一級
毒品，累犯，處有期徒刑捌月；扣案之注射針筒貳支，均沒收。
又施用第二級毒品，累犯，處有期徒刑肆月。應執行有期徒刑壹
年壹月；扣案之注射針筒貳支，均沒收。
    事實及理由
一、按本件被告黃旭宏所犯係死刑、無期徒刑、最輕本刑為3 年
    以上有期徒刑以外之罪，其於準備程序就被訴事實為有罪之
    陳述，經本院告知簡式審判程序之旨，並聽取其與公訴人意
    見後，認無不得或不宜改依簡式審判程序進行之處，爰依刑
    事訴訟法第273 條之1 第1 項，裁定本件改行簡式審判程序
    。又本件卷內之書證等證據，依同法第273 條之2 規定，不
    受第159 條第1 項關於傳聞法則規定之限制，依法均有證據
    能力，合先敘明。
二、本件犯罪事實及證據，除犯罪事實欄一被告前科部分補充為
    「黃旭宏前因施用毒品案件，經本院以97年度審毒聲字第68
    號裁定送觀察勒戒後，因有繼續施用毒品傾向，復以97年度
    審毒聲字第1095號裁定入戒治處所施以強制戒治，於民國98
    年7 月8 日釋放出監，而經臺灣高雄地方法院檢察署檢察官
    以97年度毒偵字第1157號、98年度戒毒偵字第262 號為不起
    訴處分確定。又因竊盜案件，分別經本院以97年度易字第
    786 號判處有期徒刑3 月、3 月、5 月確定，以97年度審簡
    字第4198號判處有期徒刑6 月確定，上開案件嗣經本院以98
    年度審聲字第4668號裁定應執行有期徒刑1 年3 月確定，而
    於99年9 月1 日縮刑期滿執行完畢。」；犯罪事實欄二「經
    警採其尿液送驗」前，補充「黃旭宏於其犯罪尚未為警發覺
    前，主動向警員自首坦承施用毒品犯行，」；犯罪事實欄三
    (二)「於100 年1 月25日20時30分為警採尿之時回溯96小時內
    之某時許( 扣除公權力拘束期間) ，在不詳地點，以不詳方
    式，施用第二級毒品甲基安非他命1 次。」更正為「於100
    年1 月25日下午為警查獲前某時，在高雄市○鎮區○○路18
    巷40弄2 號2 樓內，以火燒烤方式，施用第二級毒品甲基安
    非他命1 次。」；證據部分補充「被告於本院準備程序中之
    自白」外，餘均引用附件檢察官聲請簡易判決處刑書之記載
    。
三、核被告所為上開3 次犯行，分別係犯毒品危害防制條例第10
    條第1 項之施用第一級毒品罪、及同條第2 項之施用第二級
    毒品罪。被告因施用而持有海洛因、甲基安非他命之低度行
    為，應為施用之高度行為所吸收，均不另論罪。又被告所犯
    上開3 罪，犯意各別，行為互殊，應予分論併罰。又被告有
    如前所載之犯罪前科及執行情形，有臺灣高等法院被告前案
    紀錄表1 份在卷可查，其於上開有期徒刑執行完畢後5 年內
    ，故意再犯本件有期徒刑以上之3 罪，均為累犯，爰均依刑
    法第47條第1 項之規定加重其刑。另被告於前揭犯罪事實(一)
    施用第二級毒品罪犯罪被發覺前，向警員自首其施用第二級
    毒品犯行而受裁判，此有其警詢筆錄之記載可按，爰依刑法
    第62條前段之規定減輕其刑，並依法先加後減之。爰審酌被
    告前因施用毒品案件經觀察、勒戒後，猶未思積極戒毒，竟
    再犯本件施用第一級、第二級毒品犯行，實應非難，惟念施
    用毒品乃自戕行為，對社會造成之危害尚非直接甚鉅，而其
    曾有竊盜刑事前科，此品行資料有臺灣高等法院被告前案紀
    錄表一份可查，而其生活狀況為勉持、智識程度為國中畢業
    及犯後於本院審理中坦承犯行等一切情狀，分別量處如主文
    所示之刑，並定其應執行之刑，以示懲儆。至扣案之注射針
    筒2 支，為被告所有並供其施用第一級毒品海洛因之用，此
    業據被告供陳在卷，爰均依刑法第38條第1 項第2 款之規定
    ，宣告沒收。至扣案之粉末1 包，經送法務部調查局濫用藥
    物實驗室檢驗結果，未發現含法定毒品成分，有該局100 年
    3 月3 日調科壹字第10023005500 號鑑定書在卷可憑，堪認
    非屬第一級或第二級毒品無訛，且無積極證據顯示係供施用
    毒品所用之物，而無沒收之必要，爰不為沒收之諭知，附此
    敘明。
據上論斷，應依刑事訴訟法第452 條、第273 條之1 第1 項、第
299 條第1 項前段、第310 條之2 、第454 條第2 項，毒品危害
防制條例第10條第1 項、第2 項，刑法第11條前段、第47條第1
項、第62條前段、第51條第5 款、第38條第1 項第2 款，判決如
主文。
本案經檢察官余彬誠到庭執行職務。
中    華    民    國  100     年    7     月    7     日
                  刑事第三庭    法  官  徐彩芳
以上正本證明與原本無異。
如不服本判決應於收受送達後10日內向本院提出上訴書狀，並應
敘述具體理由；如未敘述上訴理由者，應於上訴期間屆滿後20日
內向本院補提理由書（均須按他造當事人之人數附繕本）「切勿
逕送上級法院」。
中    華    民    國  100     年    7     月    7     日
                                書記官  張義龍
附錄本判決論罪之法條：
毒品危害防制條例第10條
施用第一級毒品者，處 6 月以上 5 年以下有期徒刑。
施用第二級毒品者，處 3 年以下有期徒刑。